臺灣臺南地方法院刑事判決　　　　　　　 94年度易字第295號
公　訴　人　臺灣臺南地方法院檢察署檢察官
被　　　告　乙○○　男　37歲.
上列被告因侵占等案件，經檢察官提起公訴（94年度偵字第2792
號），本院判決如下：
    主  文
乙○○連續意圖為自己不法之所有，而侵占自己持有他人之物，
處有期徒刑肆月，如易科罰金，以銀元佰元即新台幣玖佰元折
算壹日。台新銀行信用卡背面持卡人簽名欄內之「甲○○」署押
共貳枚均沒收。
    事實及理由
一、本件犯罪事實：乙○○前曾因竊盜罪案件，經本院於民國92
　　年6 月23日判處有期徒刑6 月，緩刑2 年，現仍在緩刑期間
    ，猶不知警惕，復基於意圖為自己不法所有及偽造私文書之
    概括犯意，於92年11、12月間，以替甲○○代辦台新銀行信
    用卡為由，由甲○○填載信用卡申請資料後由乙○○代向台
    新銀行申請，而信用卡送達地址為乙○○位於台南市○○○
    路370 巷38號3 樓之2 住處。台新銀行於收到甲○○之申請
    資料後，即分別核准卡號：0000000000000000及0000000000
    000000號之信用卡2 張，並於92年12月6 日寄送至乙○○上
    開住處，乙○○收受該2 張信用卡後，隨即據為己有，並以
    電話語音系統輸入甲○○之出生年月日等資料完成開卡手續
    ，並分別在上開2 張信用卡背面持卡人簽名欄內連續偽造「
    甲○○」之署名各乙枚而完成不實信用卡私文書，使一般人
    自形式上觀察，足以認定其本人為真正持卡人，於信用卡有
    效期間內有權使用該卡，足以生損害台新銀行對於信用卡管
    理之正確性及甲○○之權益；復持前開台新銀行（卡號：00
    00000000000000號）之信用卡，連續於附表所列之時間、地
    點及該址之自動櫃員機，輸入台新銀行提供予甲○○預借現
    金之服務密碼，使自動櫃員機辨識系統對真正持卡人之識別
    陷於錯誤，以此不正方法分別取得如附表所示之現金共計新
    台幣（下同）23000 元，足生損害於甲○○及台新銀行，乙
    ○○得手後將前揭現金花用殆盡，後經台新銀行通知甲○○
    繳款，始悉上情，因而報警處理。案經臺南市警察局第二分
    局報請臺灣臺南地方法院檢察署檢察官偵查起訴。
二、上開犯罪事實有下列證據足資佐證：
    １被告乙○○之自白（偵卷第22、23頁及本院94年5 月24日
      準備程序筆錄、審判筆錄）。
    ２告訴人甲○○之指訴。
    ３台新銀行信用卡申請書暨信用卡背面影本（警卷第6、10
      、11頁）。
    ４郵局掛號執據2 紙（警卷第5頁）。
    ５台新銀行提出之信用卡冒用明細（警卷第9頁）。
    綜上而論，本件事證明確，被告犯行洵堪認定。
三、論罪科刑：
    按在信用卡背面簽名欄簽名，單純自形式上觀察，即足以表
    示信用卡之簽名者於信用卡有效期限內有權使用該信用卡之
    辨識及證明，非依習慣或特約表示一定用意之證明，性質上
    係屬刑法第210 條之私文書，有最高法院91年度台上字第52
    09號判決可資參照；是被告乙○○將台新銀行核發予甲○○
    之信用卡2 張據為己有，並於前開2 張信用卡背面持卡人簽
    名欄偽簽申請人「甲○○」署押，係犯刑法第335 條第1 項
    侵占罪及同法第210 條之偽造私文書罪。又被告持台新銀行
    卡號0000000000000000號之信用卡，以預借現金之方式，自
    自動提款機冒領款項，係犯刑法第339 條之2 第1 項利用自
    動設備詐取財物罪。被告於系爭信用卡背面簽名欄處偽造「
    甲○○」署押之行為，係屬偽造私文書之部分行為，不另論
    罪。公訴意旨認應依偽造署押罪處斷，尚有未洽，惟起訴事
    實相同，爰依法變更起訴法條，併予敘明。被告乙○○所犯
    2 次侵占、偽造私文書及多次利用自動付款設備詐欺之行為
    ，均各時間緊接，手法相同，且係各犯構成要件相同之罪名
    ，顯係各基於概括犯意而為，應各依刑法第56條之規定以一
    罪論，並均各依法加重其刑。被告乙○○所犯連續侵占罪、
    連續偽造私文書、連續利用自動付款設備詐欺等罪間，有方
    法、結果之牽連關係，應依刑法第55條之規定，從一重之連
    續侵占罪處斷。
四、爰審酌被告乙○○侵占他人信用卡，且持以預借現金總計23
    000 元，足生損害於真正名義人，並生損害於信用卡交易之
    安全性，迄今尚未與被害人達成和解，惟被告乙○○犯後尚
    能坦承全部犯行，及其犯罪動機、目的、手段、智識程度、
    所生損害及所得利益等一切情狀，量處如主文所示之刑，並
    諭知易科罰金之折算標準。
五、台新銀行信用卡（卡號：0000000000000000號及0000000000
    000000號）背面持卡人簽名欄內之「甲○○」署押共2 枚，
    均為被告所偽造，不問屬於犯人與否，均應依刑法第219 條
    規定沒收。
據上論斷，應依刑事訴訟法第299 條第1 項前段、第273 條之1
第1 項、第300 條、第310 條之2 、刑法第56條、第210 條、第
335 條第1 項、第339 條之2 第1 項、第55條、第41條第1 項、
第219 條、罰金罰鍰提高標準條例第1 條前段、第2 條，判決如
主文。
本案經檢察官丙○○到庭執行職務
中　　華　　民　　國　　94　　年　　6　　月　　7　　日
　　　　　　　　　刑事第一庭    法　官　王慧娟
以上正本證明與原本無異。
如不服本判決，應於判決送達後10日內，向本院提出上訴狀。
　　　　　　　　　　　　　　　　書記官　王元宏
中　　華　　民　　國　　94　　年　　6　　月　　7　　日
中華民國刑法第210條
 (偽造變造私文書罪)
偽造、變造私文書，足以生損害於公眾或他人者，處五年以下有
期徒刑。
中華民國刑法第335條第1項
 (普通侵占罪)
意圖為自己或第 3 人不法之所有，而侵占自己持有他人之物者，
處五年以下有期徒刑、拘役或科或併科 1000 元以下罰金。
中華民國刑法第339條之2第1項
意圖為自己或第3人不法之所有，以不正方法由自動付款設備取
得他人之物者，處三年以下有期徒刑、拘役或一萬元以下罰金。
